【裁判字號】    99,消債更,33
【裁判日期】    990610
【裁判案由】    聲請更生程序
【裁判全文】
臺灣彰化地方法院民事裁定  99年度消債更字第33號
  聲  請  人
即債務人）  甲○○原名黃美.
上列當事人因消費者債務清理事件聲請更生，本院裁定如下：
    主      文
債務人甲○○自中華民國99年06月10日下午04時起開始更生程序
。
命司法事務官進行本件更生程序。
    理      由
一、按債務人不能清償債務或有不能清償之虞者，得依本條例所
    定更生程序，清理其債務；債務人無擔保或無優先權之債務
    總額未逾1,200萬元者， 於法院裁定開始清算程序或宣告破
    產前，得向法院聲請更生；法院開始更生程序之裁定，應載
    明其年、月、日、時，並即時發生效力。又法院裁定開始更
    生或清算程序後，得命司法事務官進行更生或清算程序，必
    要時得選任律師、會計師或其他適當之自然人或法人一人為
    監督人或管理人，消費者債務清理條例第3條、第42條第1項
    、第45條第1項、第16條第1項分別定有明文。
二、本件聲請人聲請意旨略以：聲請人前因故積欠無擔保債務達
    2,472,599元，而財產及收入不足以清償債務， 有不能清償
    債務之情事，前曾於民國（下同）95年05月03日與最大債權
    銀行台新國際商業銀行股份有限公司（下稱台新銀行）聲請
    協商，以80期、利率0%、月付27,119元達成協議，但因債務
    人當時每月收入僅18,300餘元，扣除生活必要費用及對未成
    年子女之扶養費，實不足繳納協商金額，但銀行行員不斷來
    電鼓吹，或謂未達成協商將繼續疲勞催收，且倘若不接受協
    商條件，將回復原來之高利率云云，致使債務人迫於無奈始
    與銀行達成協議，嗣省吃儉用並求大姐資助償還協議金額，
    然大姐本身收入有限亦有債務壓力已無法再協助債務人清償
    還款，方因此毀諾，聲請人有不可歸責於己致履行顯有重大
    困難之事由，實非聲請人本意，又聲請人無擔保或無優先權
    之債務總額未逾12,000,000元，復未經法院裁定開始清算程
    序或宣告破產，爰請求准予裁定開始更生程序等語。
三、經查，聲請人所主張之上開事實，業據提出債權人清冊、95
    年債務協商之協議書影本、財產及收入狀況說明書、戶籍謄
    本、存摺交易明細、財政部臺灣省中區國稅局財產歸屬資料
    清單、財政部臺灣省中區國稅局95、96、97年度綜合所得稅
    各類所得資料清單、財團法人聯合徵信中心資料、生活必要
    支出清單、支出證明收據、在職證明書等件為證，經核聲請
    人及受其扶養親屬即三名未成年子女之生活必要支出，依聲
    請人自陳其未成年子女每月扶養費與配偶平均分擔後為7,35
    0元，加計其個人之生活支出， 依內政部社會司公告98年度
    臺灣省低收入戶最低生活費每人每月 9,829元之標準計算，
    共計14,743元（計算式：7,350元＋9,829元＝17,179元）。
    綜上，衡之以聲請人協商當時所得，依95年度綜合所得稅各
    類所得資料清單所示之收入總額219,600元計算， 平均每月
    收入所得為18,300元，於扣減其上開個人及受其扶養親屬每
    月合計17,179元之最低基本生活支出後， 僅餘1,121元，其
    確已無法依原協商條件履行一致性協商金額27,119元，且聲
    請人目前仍就職於弘泰豐企業有限公司，其每月薪資雖為23
    ,000元～24,000元，此經該公司陳報在卷，則聲請人於扣減
    上開個人及受其扶養親屬每月之最低基本生活費用後，僅餘
    5,821元～6,821元，仍屬無法依原協商條件履行一致性協商
    金額27,119元，堪信聲請人主張之事實為真實，是聲請人應
    有消費者債務清理條例第151條第5項但書、 第6項所定「因
    不可歸責於己之事由，致履行顯有重大困難」之情事。此外
    ，本件復查無聲請人有消費者債務清理條例第6條第3項、第
    8 條或第46條各款所定駁回更生聲請之事由存在，則聲請人
    聲請更生，自屬有據，應予准許，爰依上開法條裁定如主文
    。
中    華    民    國    99    年    6     月    10    日
                        民事第二庭法  官  邱月嬌
以上正本係照原本作成。
本件裁定不得抗告。
本件裁定已於民國99年6月10日下午4時公告。
中    華    民    國    99    年    6     月    10    日
                                  書記官  呂雅惠

司法院資訊處製作；財團法人民間司法改革基金會備份。
